【裁判字號】    95,台上,6787
【裁判日期】    951207
【裁判案由】    業務過失致人於死
【裁判全文】
最高法院刑事判決            九十五年度台上字第六七八七號
上  訴  人  甲○○
上列上訴人因業務過失致人於死案件，不服台灣高等法院中華民
國九十五年九月二十九日第二審判決（九十五年度交上訴字第六
一號，起訴案號：台灣桃園地方法院檢察署九十四年度偵字第三
七八二號），提起上訴，本院判決如下：
    主  文
上訴駁回。
    理  由
按刑事訴訟法第三百七十七條規定，上訴於第三審法院，非以判
決違背法令為理由，不得為之。是提起第三審上訴，應以原判決
違背法令為理由，係屬法定要件。如果上訴理由狀並未依據卷內
訴訟資料，具體指摘原判決不適用何種法則或如何適用不當，或
所指摘原判決違法情事，顯與法律規定得為第三審上訴理由之違
法情形，不相適合時，均應認其上訴為違背法律上之程式，予以
駁回。本件原判決撤銷第一審不當之判決，仍處上訴人甲○○業
務過失致人於死罪刑。已詳敘認定犯罪事實之依據及憑以認定之
理由，並對上訴人否認犯罪之辯詞，如何不足採信，均已依據卷
內資料予以指駁及說明，從形式上觀察，原判決並無違背法令情
形。按事實之認定及證據之取捨，乃屬事實審法院之職權，證人
等所為供述及合法調查所得之證據，何者為可採，事實審法院本
得參酌其他相關證據為自由之判斷，苟無違反經驗法則或論理法
則，自難指為違法。原判決依憑上訴人甲○○之部分自承，復有
道路交通事故現場圖、道路交通事故調查報告表（一）、（二）
、現場車禍照片二十四張、友亦企業股份有限公司貨物裝車出貨
證明單、桃園縣交通隊台十五線三十Ｋ地磅單、敏盛綜合醫院診
斷證明書等附卷可稽，並經檢察官督同法醫師相驗屬實，製有勘
驗筆錄、相驗屍體證明書、驗斷書暨相驗照片三張等證據，且參
酌台灣省桃園縣區車輛行車事故鑑定委員會鑑定意見書及國立交
通大學行車事故鑑定意見書之結果，認定上訴人確有本件業務過
失致人於死犯行，摒棄不採上訴人所為有利之辯詞，經核其證據
之取捨及證明力之判斷於法均無不合。上訴意旨謂伊不論行駛於
外側或內側車道，均無法避免肇事，即不該當過失犯之構成要件
，且與本件車禍之發生無因果關係云云。惟查依台灣省桃園縣區
車輛行車事故鑑定委員會及國立交通大學行車事故鑑定意見書之
鑑定結果，上訴人駕駛油灌車疏未注意車前狀況為肇事次因，雖
被害人何全勳所為為肇事主因，然仍無礙本件上訴人未注意車前
狀況並減速慢行之過失責任之成立，其所辯係就原判決理由二（
一）（二）（四）已詳為論斷與說明之事項，再為事實上爭執，
殊非適法之第三審上訴理由。又按刑事訴訟法第三百七十九條第
十款所謂應於審判期日調查之證據，必須該證據確與待證事實有
重要關係，就其案情委有調查之必要者而言。本件事證已臻明確
，原審未就被害人當時車速多少、上訴人依法行駛於外車道本事
故是否就可避免及被害人是否有白內障等情為無益之調查，自不
得指為調查未盡。其餘上訴意旨徒憑己意，對原審認事用法職權
之適法行使任意指摘，顯與法定上訴第三審之形式要件不符，其
上訴違背法律上之程式，應予駁回。
據上論結，應依刑事訴訟法第三百九十五條前段，判決如主文。
中    華    民    國  九十五  年   十二   月    七    日
                      最高法院刑事第三庭
                          審判長法官  謝  家  鶴
                                法官  花  滿  堂
                                法官  陳  世  淙
                                法官  洪  佳  濱
                                法官  吳      燦
      本件正本證明與原本無異
                                      書  記  官
中    華    民    國  九十五  年   十二   月   十九   日
                                                      j


司法院資訊處製作；財團法人民間司法改革基金會備份。
